【裁判字號】    98,易,2208
【裁判日期】    980806
【裁判案由】    賭博
【裁判全文】
臺灣臺中地方法院刑事判決              98年度易字第2208號
公  訴  人  臺灣臺中地方法院檢察署檢察官
被      告  丙○○
被      告  己○○
被      告  乙○○
被      告  戊○○
被      告  庚○○
                      號
被      告  丁○○
上列被告因賭博案件，經檢察官提起公訴（九十八年度偵字第三
四三一號），本院判決如下：
    主    文
丙○○共同意圖營利，聚眾賭博，累犯，處有期徒刑肆月，如易
科罰金，以新臺幣壹仟元折算壹日。扣案如附表所示之物，均沒
收。
己○○共同意圖營利，聚眾賭博，處有期徒刑陸月，如易科罰金
，以新臺幣壹仟元折算壹日。扣案如附表所示之物，均沒收。
乙○○共同意圖營利，聚眾賭博，處有期徒刑參月，如易科罰金
，以新臺幣壹仟元折算壹日。扣案如附表所示之物，均沒收。
戊○○共同意圖營利，聚眾賭博，處有期徒刑肆月，如易科罰金
，以新臺幣壹仟元折算壹日。扣案如附表所示之物，均沒收。
庚○○共同意圖營利，聚眾賭博，處有期徒刑參月，如易科罰金
，以新臺幣壹仟元折算壹日。扣案如附表所示之物，均沒收。
丁○○在公眾得出入之場所賭博財物，處罰金新臺幣壹萬元，如
易服勞役，以新臺幣壹仟元折算壹日。
    犯罪事實
一、丙○○前因侵占案件，經臺灣高等法院臺中分院以九十三年
    度上易字第八四三號判決處有期徒刑八月確定，於民國九十
    四年九月十一日執行完畢。詎其仍不知悔改，自九十六年間
    某日起，即與戊○○在臺中縣大雅鄉○○路○段一四一巷十
    一號為廖誼馮所經營之「一全電子遊戲場」內，分別擔任幹
    部及助理；嗣於九十七年間某日，己○○向廖誼馮承接經營
    上開電子遊戲場，並繼續以月薪新臺幣（下同）三萬一千元
    及二萬五千元元之代價，雇用丙○○與戊○○，且自九十七
    年八月間某日起，以月薪二萬五千元之代價，陸續雇用庚○○及乙○○在店內工作。迨約自九十七年八月間某日起，己○○與丙○○、乙○○、戊○○及庚○○等人，共同基於營
    利賭博之犯意聯絡，在上開公眾得出入之電子遊戲場內，以
    所擺設之「5 JUMP單機」八台、「招財貓」一台、「滿天星
    」二台、「龍虎榜」一台、「超悟空」二台、「HUG A野蠻
    」一台、「2008（水果）」一台、「滿貫麻將」七台、「跑
    馬（2人座）天狼星」三台、「鬼谷尋寶」一台、「Alice愛
    麗絲」一台、「WIN BINGO」一台、「金霹靂賓果連線」一
    台等賭博性電子遊戲機（含IC板共三十片），聚集不特定人
    與之對賭，並由戊○○、庚○○負責該賭博電子遊戲場之開
    、洗分及兌換現金之工作，丙○○與乙○○則負責決定是否
    兌換現金予賭客。其賭博方式，係由不特定之賭客，先持現
    金向戊○○或庚○○依機種不同而以不同比例換取遊戲機分
    數，開分後，再由賭客押注分數與機器對賭，如有押中，最
    後再視殘存分數之多寡，而按不同比例，可換取現金。若未
    押中，則分數為機台吃掉。己○○等人以上開方式與不特定
    之賭客對賭，並藉之謀利營生。嗣於九十八年一月十三日凌
    晨二時三十五分許，喬裝賭客之員警王玉琪在店內賭玩賽車
    機台，機台上點數顯示尚存一千點時，遂要求戊○○前來機
    台旁檢視點數，待戊○○確認該機台之點數後，即走至櫃台
    ，並取出五百元現金交予王玉琪，因而當場查獲上情及正在
    現場賭玩機台之丁○○，並扣得上述電子遊戲機共三十台、
    櫃台賭資一萬一千元、寄分卡一百分十張、寄分卡五百分十
    張、寄分卡一千分二十四張、打卡表（小旭）一張、打卡表
    （碰仔）一張、打卡表（伊口）1張、會員名冊二本、開洗
    分鑰匙4支等物。
二、案經臺中縣警察局豐原分局報請臺灣臺中地方法院檢察署檢
    察官偵查起訴。
    理    由
壹、程序部分：
一、按除簡式審判程序、簡易程序及第三百七十六條第一款、第
    二款所列之罪之案件外，第一審應行合議審判，刑事訴訟法
    第二百八十四條之一定有明文；次按最重本刑為三年以下有
    期徒刑、拘役或專科罰金之罪，亦為刑事訴訟法第三百七十
    六條第一款所明定。
二、查本件被告等人涉犯刑法第二百六十六條第一項、第二百六
    十八條其法定刑均為最重本刑3年以下有期徒刑之罪，依上
    開規定，自毋庸行合議審判，合先敘明。
貳、實體部分：
一、證據能力部分：
    現行刑事訴訟法為保障被告之反對詰問權，排除具有虛偽危
    險性之傳聞證據，以求實體真實之發見，於該法第一百五十
    九條第一項明定被告以外之人於審判外之言詞或書面陳述，
    除法律有規定者外，不得作為證據。本件檢察官、被告於本
    院審理程序中，並未就本案卷內證據資料之證據能力提出爭
    執，且迄於言詞辯論終結前，均未主張有刑事訴訟法第一百
    五十九條第一項不得為證據之情形，應認均已同意本案卷內
    之證據資料均得作為本案證據，且經本院審酌後，認無不適
    當之情形，是本案卷內之證據均有證據能力，合先敘明。
二、認定犯罪事實所憑證據及理由：
  (一)訊據被告己○○坦承經營該「一全電子遊戲場」電子遊戲場
    且被告丙○○、戊○○、乙○○及庚○○於本院審理中均坦
    承在上開公眾得出入之「一全電子遊戲場」內，以所擺設之
    「5 JUMP單機」八台、「招財貓」一台、「滿天星」二台、
    「龍虎榜」一台、「超悟空」二台、「HUG A野蠻」一台、
    「2008（水果）」一台、「滿貫麻將」七台、「跑馬（2人
    座）天狼星」三台、「鬼谷尋寶」一台、「Alice愛麗絲」
    一台、「WIN BINGO」一台、「金霹靂賓果連線」一台等賭
    博性電子遊戲機，聚集不特定人與之對賭之犯罪事實；被告
    丁○○亦坦承案發當日係在「一全電子遊戲場」與電子遊戲
    機臺對賭以消磨時間之事實，核與證人A1於警詢時之證言及
    證人即臺中縣警察局豐原分局巡官王玉琪、巡佐陳昭輝於偵
    查中之證言相符。
  (二)有臺中縣警察局豐原分局之探訪簽呈及探訪取締報告、扣案
    之上開電子遊戲機共三十台（含IC板共三十片）、櫃台賭資
    一萬一千元、寄分卡一百分十張、寄分卡五百分十張、寄分
    卡一千分二十四張、打卡表（小旭）一張、打卡表（碰仔）
    一張、打卡表（伊口）一張、會員名冊二本、開洗分鑰匙四
    支等物及現場照片六十二張可參。
  (三)本件事證明確，被告等人犯行均堪認定。
三、論罪科刑的理由：
  (一)核被告己○○、丙○○、乙○○、戊○○、庚○○、丁○○
    所為，均係犯刑法第二百六十六條第一項之普通賭博罪；被
    告己○○、丙○○、乙○○、戊○○、庚○○等人另犯刑法
    第二百六十八條之意圖營利，提供賭博場所及聚眾賭博罪。
  (二)被告己○○、丙○○、乙○○、戊○○、庚○○等人間，有
    犯意聯絡及行為分擔，均為共同正犯。
  (三)被告己○○、丙○○、乙○○、戊○○、庚○○等人以一行
    為而觸犯上開三罪，為想像競合犯，應從較重之意圖營利，
    聚眾賭博罪處斷。
  (四)被告丙○○前曾受有期徒刑執行完畢，此有台灣台中地方法
    院檢察署刑案資料查註紀錄表及台灣高等法院被告前案紀錄
    表各一份在卷可參。其於五年內故意再犯本件有期徒刑以上
    之罪，為累犯，應依刑法第四十七條第一項之規定，加重其
    刑。另被告戊○○因於遭查獲後仍拒實供述並於檢察官偵辦
    中欲掩飾被告己○○等人之犯行、犯後態度不佳，惡性重大
    ，經檢察官具體求刑有期徒刑八月等情，經本院審酌被告戊○○係受僱於該賭博性電子遊戲場，而其於本院審理時終能
    坦承犯行，足徵已具悔悟之意，則檢察官之求刑已有稍重。
    爰審酌被告等人犯罪之動機、目的、手段，從事賭博性電玩
    影響社會善良風氣、被告等人涉案之程度，分別量處如主文
    所示之刑，並諭知易科罰金之折算標準及易服勞役之折算標
    準。
  (五)扣案如附表所示之物，係供賭博之器具與在賭檯或兌換籌碼
    處之財物為供犯罪所用或因犯罪所得之財物，且為被告所有
    ，爰依刑法第三十八條第一項第二款、第三款併予宣告沒收
    ；另扣案之打卡表三張（小旭、碰仔、伊口）係員工工作紀
    錄表，因與犯罪無關，爰不為沒收之諭知。
四、據上論斷，應依刑事訴訟法第二百八十四條之一、第二百九
    十九條第一項前段，刑法第二十八條、第二百六十六條第一
    項前段、第二百六十八條、第五十五條、第四十一條第一項
    前段、第三十八條第二款、第三款、第四十二條第三項前段
    ，刑法施行法第一條之一，判決如主文。
案經檢察官甲○○到庭執行職務。
中    華    民    國    98    年    8     月     6    日
                  刑事第二庭    法  官  郭德進
上正本證明與原本無異。
如不服本判決，應於收受送達後10日內向本院提出上訴書狀（應
敘述具體理由並附繕本）。
上訴書狀如未敘述理由，應於上訴期間屆滿後20日內補提理由書
於本院。
                                書記官  陳惠玲
中    華    民    國    98    年    8     月     6    日
  附表
┌───┬───────────────┬───────┐
│ 編號 │ 品    名                     │ 數    量     │
├───┼───────────────┼───────┤
│  一  │5 JUMP單機（含IC板）          │八台（八片）  │
├───┼───────────────┼───────┤
│  二  │招財貓（含IC板）              │一台（一片）  │
├───┼───────────────┼───────┤
│  三  │滿天星（含IC板）              │二台（二片）  │
├───┼───────────────┼───────┤
│  四  │龍虎榜（含IC板）              │一台（一片）  │
├───┼───────────────┼───────┤
│  五  │超悟空（含IC板）              │二台（二片）  │
├───┼───────────────┼───────┤
│  六  │HUG A野蠻（含IC板）           │一台（一片）  │
├───┼───────────────┼───────┤
│  七  │2008（水果）（含IC板）        │一台（一片）  │
├───┼───────────────┼───────┤
│  八  │滿貫麻將（含IC板）            │七台（七片）  │
├───┼───────────────┼───────┤
│  九  │跑馬（2人座）天狼星（含IC板） │三台（三片）  │
├───┼───────────────┼───────┤
│  十  │鬼谷尋寶（含IC板）            │一台（一片）  │
├───┼───────────────┼───────┤
│ 十一 │Alice愛麗絲（含IC板）         │ 一台（一片） │
├───┼───────────────┼───────┤
│ 十二 │WIN BINGO（含IC板）           │ 一台（一片） │
├───┼───────────────┼───────┤
│ 十三 │金霹靂賓果連線（含IC板）      │ 一台（一片） │
├───┼───────────────┼───────┤
│ 十四 │ 櫃台賭資                     │一萬一千元    │
├───┼───────────────┼───────┤
│ 十五 │寄分卡100分                   │十張          │
├───┼───────────────┼───────┤
│ 十六 │寄分卡500分                   │十張          │
├───┼───────────────┼───────┤
│ 十七 │寄分卡1000分                  │二十四張      │
├───┼───────────────┼───────┤
│ 十八 │會員名冊                      │二本          │
├───┼───────────────┼───────┤
│ 十九 │開洗分鑰匙                    │四支          │
└───┴───────────────┴───────┘
附錄論罪科刑法條：
中華民國刑法第266條
（普通賭博罪與沒收物）
在公共場所或公眾得出入之場所賭博財物者，處1千元以下罰金
。但以供人暫時娛樂之物為賭者，不在此限。
當場賭博之器具與在賭檯或兌換籌碼處之財物，不問屬於犯人與
否，沒收之。
中華民國刑法第268條
（圖利供給賭場或聚眾賭博罪）
意圖營利，供給賭博場所或聚眾賭博者，處3年以下有期徒刑，
得併科3千元以下罰金。


司法院資訊處製作；財團法人民間司法改革基金會備份。
